最高法院刑事判決　　　　　　　　　　　　　　　八十八年度台上字第五八六三號
　　上訴人　台灣高等法院檢察署檢察官
　　被　告　甲○○
右上訴人因被告殺人等罪案件，不服台灣高等法院中華民國八十六年八月二十八日第
二審判決（八十六年度上訴字第二二八六號，起訴案號：台灣台北地方法院檢察署八
十五年度偵字第一○九○六號），提起上訴，本院判決如左：
    主  文
原判決關於殺人部分撤銷，發回台灣高等法院。
其他上訴駁回。
    理  由
一關於發回部分：
本件原判決以公訴意旨略以：被告甲○○因懷疑李震中竊取其弟張豈熏之機車排氣管
，竟夥同不詳姓名男子四人，持大型板手於民國八十五年四月十四日四時許，在李震
中住處即台北市○○路六十四號埋伏，待李震中以機車載同女友陳怡君返回該處停車
時，即共同圍毆李震中，致李震中身體受傷，李震中嗣即行逃走，其女友陳怡君趁機
以電話通知李震中之朋友周俊榮、周政鴻、張丁堯、簡嘉延，其四人即分乘機車趕往
現場探視，周政鴻、張丁堯、簡嘉延亦遭被告等人持板手及不明鈍器毆擊成傷，被告
等並另基於共同殺人之犯意，持鈍器重擊周俊榮之頭部要害，致周俊榮腦部創傷，送
醫不治死亡，案經告訴人李震中、周政鴻、張丁堯、簡嘉延及被害人周俊榮之父周鴻
泰告訴，因認被告與不詳男子四人共同涉犯刑法第二百七十一條第一項殺人罪嫌云云
。經審理結果，認不能證明被告犯罪，因而維持第一審諭知被告無罪之判決，駁回檢
察官在第二審之上訴，固非無見。
惟按審理事實之法院，對於被告之犯罪證據，應從各方面詳予調查，以期發現真實，
苟非調查之途徑已窮，而被告之犯罪嫌疑仍屬不能證明，要難遽為無罪之判決。經查
告訴人李震中等及證人陳怡君雖於檢察官相驗被害人周俊榮屍體時，均供稱：「當時
視線很暗，庭上之人（包括被告）均無與我們發生爭執之人」等語，但嗣於偵查及第
一審中既均一致指陳被告即為參與犯案之人，且均一致改口陳稱其等於第一次檢察官
初訊時即認被告很像作案之人云云，復經李震中在原審指證不移（見原審卷第二十七
頁、三十四頁反面）；而被告雖始終堅決否認其有殺人之犯行，辯稱：八十五年四月
十四日凌晨，伊在台北市○○○路五七三號韓上樓鋼琴酒吧上班，約凌晨四時左右下
班，伊女友廖淑惠可為證等語，為被害人周俊榮被毆打致死時不在場之證明，復經第
一審法院傳訊證人蔡燈岐、洪國維、張名洋、廖淑惠等到庭予以證實。然渠等所述之
內容，既係兩相歧異，究竟何者為實在或屬護之詞，即有由專門機關予以實施科學
測謊，以察各人所述是否真實之必要；又被告既辯稱其於本件案發當時，係在台北市
○○○路五七三號韓上樓鋼琴酒吧上班，約凌晨四時左右下班等語，則對於被告在該
酒吧擔任何項職務﹖上下班時間有無打卡等之紀錄﹖上班時間內有無外出之機會﹖等
事項，攸關被告所辯是否確有不在場之證明，原審皆未深入調查，遽為被告無罪之判
決，亦嫌速斷，自屬可議。檢察官上訴意旨就被告殺人部分，指摘原判決不當，非全
無理由，應認此部分有發回更審之原因。
二關於駁回部分：
按刑事訴訟法第三百七十六條各款所列之案件，經第二審判決者，不得上訴於第三審
法院，法有明文規定。本件被告甲○○被訴犯刑法第二百七十七條第一項傷害罪部分
，查係刑事訴訟法第三百七十六條第一款所列之案件，既經第二審判決，依上開規定
自不得上訴於第三審法院，檢察官竟一併提起上訴，顯非法之所許，此部分上訴應予
駁回。
據上論結，應依刑事訴訟法第三百七十一條、第四百零一條、第三百九十五條前段，
判決如主文。
中      華      民      國    八十八    年      十      月    二十一    日
                              最高法院刑事第十庭
                                  審判長法官  莊  登  照
                                        法官  洪  明  輝
                                        法官  蔡  清  遊
                                        法官  黃  一  鑫
                                        法官  林  秀  夫
      右正本證明與原本無異
                                              書  記  官
中      華      民      國    八十八    年      十      月     二十八   日
